【裁判字號】    98,聲,355
【裁判日期】    980819
【裁判案由】    返還擔保金
【裁判全文】
臺灣嘉義地方法院民事裁定  98年度聲字第355號
聲  請  人  新昌資產管理股份有限公司
法定代理人  甲○○○
相  對  人  喬吉國際興業股份有限公司
            （原名：喬吉食品股份有限公司）
法定代理人  乙○○
上列聲請人聲請返還擔保金事件，本院裁定如下：
    主  文
本院九十五年度存字第五０八號提存事件聲請人所提存之華南商
業銀行可轉讓定期存單面額新臺幣壹佰萬元貳張（編號HB52278
、HB52279）、面額新臺幣伍拾萬元壹張（編號HN26583），合計
面額新臺幣貳佰伍拾萬元，准予返還。
聲請程序費用由相對人負擔。
    理  由
一、按訴訟終結後，供擔保人證明已定20日以上之期間，催告受
    擔保利益人行使權利而未行使者，或法院依供擔保人之聲請
    ，通知受擔保利益人於一定期間內行使權利並向法院為行使
    權利之證明而未證明者，法院應依供擔保人之聲請，以裁定
    命返還其提存物或保證書，民事訴訟法第104條第1項第3款
    定有明文，依同法第106條之規定，於其他依法令供訴訟上
    之擔保者，亦準用之。其中所謂訴訟終結，在因假扣押或假
    處分所供擔保之場合，因該擔保係為保障受擔保利益人因該
    假扣押或假處分所受損害而設，倘執行法院已依假扣押或假
    處分裁定為假扣押或假處分之執行，則在供擔保人撤回假扣
    押或假處分之執行前，受擔保利益人所受損害仍可能繼續發
    生，損害額既尚未確定，自難強令其行使權利，必待供擔保
    人已撤回假扣押或假處分之執行，始得謂為訴訟終結（最高
    法院87年臺抗字第234號裁定意旨可資參照）。
二、聲請意旨略以：聲請人與相對人間假扣押事件，前依鈞院95
    年度裁全字第731號民事裁定，提供如主文第1項所示之擔保
    金，以鈞院95年度存字第508號提存事件提存後，聲請就相
    對人之財產為假扣押執行（95年度執全字第438號）在案。
    茲因假扣押執行標的滅失經地政機關刪除，聲請人撤回上開
    假扣押之執行，並聲請撤銷假扣押裁定，且已定20日以上期
    間催告相對人行使權利，迄今逾期仍未行使，爰依法聲請返
    還上開提存擔保金等語，並提出本院95年度裁全字第731 號
    裁定、提存書及國庫保管品收受證明書、嘉義市地政事務所
    建物異動索引資料、本院民事執行處免予併案假扣押函文、
    本院98年度裁全聲字第51號裁定、存證信函及回執等影本為
    證。
三、聲請人上揭主張，經依職權調閱本院95年度裁全字第731號
    、95年度執全字第438號假扣押保全程序暨執行案卷、98年
    度裁全聲字第51號撤銷假扣押案卷、95年度存字第508號擔
    保提存案卷等核閱屬實，符合民事訴訟法第104條第1項第3
    款所定之「訴訟終結」情形。又聲請人定20日以上期間催告
    相對人行使權利迄未行使等情，亦有存證信函及回執、本院
    民事紀錄科查詢表3份附卷可證，揆諸首揭規定及說明，聲
    請人之聲請即有理由，應予准許。
四、依民事訴訟法第95條、第78條規定裁定如主文。
中    華    民    國    98    年    8     月    19    日
                  民事第二庭  法  官  陳端宜
上為正本係照原本作成。
如對本裁定抗告須於裁定送達後10日內向本院提出抗告狀。
中    華    民    國    98    年    8     月    19    日
                              書記官  王美珍


司法院資訊處製作；財團法人民間司法改革基金會備份。
